臺灣臺中地方法院刑事判決
111年度交易字第522號
公  訴  人  臺灣臺中地方檢察署檢察官
被      告  翁聖益



上列被告因公共危險案件，經檢察官提起公訴（111 年度速偵字
第1492號），被告於準備程序中就被訴事實為有罪之陳述，經本
院告知簡式審判程序之意旨，並聽取檢察官、被告之意見後，本
院裁定進行簡式審判程序，判決如下：
    主    文
翁聖益駕駛動力交通工具而吐氣所含酒精濃度達每公升零點二五
毫克以上，累犯，處有期徒刑伍月，如易科罰金，以新臺幣壹仟
元折算壹日。
    犯罪事實
一、翁聖益於民國111 年3 月28日下午1 時許至下午3 時許，在
    臺中市沙鹿區和睦路3 段近中航路2 段2 巷巷口後方之工廠
    內，飲用含酒精成分之保力達後，明知其已飲用酒類逾量，
    竟未待體內酒精成分退去，基於酒後駕駛動力交通工具之犯
    意，於該日下午3 時許至下午3 時53分許之期間，駕駛車牌
    號碼0000-00 號自用小客貨車（起訴書誤載為自用小貨車）
    上路。嗣於該日下午3 時53分許，行經臺中市沙鹿區和睦路
    3 段近中航路2 段2 巷之巷口時，不慎撞及蔡芷葳所有停放
    該處路旁之車牌號碼000-0***號（車號詳卷）自用小客車，
    其後警方據報到場處理，於該日下午4 時45分許，經當場測
    試翁聖益吐氣酒精濃度達每公升0.44毫克（0.44MG/L），而
    查獲上情。
二、案經臺中市政府警察局清水分局報告臺灣臺中地方檢察署檢
    察官偵查起訴。
    理    由
壹、程序事項
　　被告翁聖益於準備程序中，先就上開犯罪事實為有罪之陳述
  　，且所犯係死刑、無期徒刑或最輕本刑為3 年以上有期徒刑
    以外之罪，亦非高等法院管轄之第一審案件，經本院告知簡
    式審判程序之旨，並聽取檢察官、被告之意見後，依刑事訴
    訟法第273 條之1 第1 項規定，經本院裁定進行簡式審判程
    序。是本案之證據調查，依同法第273 條之2 規定，不受同
    法第159 條第1 項、第161 條之2 、第161 條之3 、第163 
     條之1 及第164 條至第170 條規定之限制，就以下所引傳
    聞證據之適格性，爰不再予逐一審究論述，合先敘明。
貳、實體認定之依據
一、上開犯罪事實，業經被告於警詢、偵訊、本院準備程序及審
    理中均坦承不諱（速偵卷第35至39、81、82頁，本院卷第47
    至50、51至56頁），並有警員職務報告、當事人酒精測定紀
    錄表、道路交通事故現場圖、道路交通事故調查報告表㈠、㈡
    、案發現場及車損照片、臺中市政府警察局舉發違反道路交
    通管理事件通知單、車輛詳細資料報表等件在卷可稽（速偵
    卷第33、41、47、49、51、53至58、59、63、65頁），足認
    被告之自白與事實相符，洵堪採為論罪科刑之依據。
二、綜上，本案事證明確，被告上開犯行，堪以認定，應依法論
    科。
參、論罪科刑
一、核被告所為，係犯刑法第185 條之3 第1 項第1 款之駕駛動
    力交通工具而吐氣所含酒精濃度達每公升0.25毫克以上罪。
    按刑法第47條第1 項關於累犯加重之規定，係不分情節，基
    於累犯者有其特別惡性及對刑罰反應力薄弱等立法理由，一
    律加重最低本刑，於不符合刑法第59條所定要件之情形下，
    致生行為人所受之刑罰超過其所應負擔罪責之個案，其人身
    自由因此遭受過苛之侵害部分，對人民受憲法第8 條保障之
    人身自由所為限制，不符憲法罪刑相當原則，牴觸憲法第23
    條比例原則。於此範圍內，有關機關應自本解釋公佈之日起
    2 年內，依本解釋意旨修正之。於修正前，為避免發生上述
    罪刑不相當之情形，法院就該個案應依本解釋意旨，裁量是
    否加重最低本刑（司法院釋字第775 號解釋意旨參照）。被
    告前因公共危險案件，經本院以108 年度中交簡字第1832號
    判決判處有期徒刑3 月確定，於108 年10月9 日易科罰金執
    行完畢乙情，此經公訴檢察官於本院審理時主張並舉出本院
    108 年度中交簡字第1832號判決證明之（本院卷第51至56、
    57至59頁），復有臺灣高等法院被告前案紀錄表在卷可參（
    本院卷第13至15頁），是被告受徒刑之執行完畢，5 年以內
    故意再犯本案有期徒刑以上之罪，為累犯，審酌公訴檢察官
    於本院審理時表示：被告經判決有期徒刑3 個月並執行完畢
    後仍再犯本案，足見在禁止酒駕之政令上，被告呈現反社會
    之現象，展現其特別惡性，請就本案犯行依刑法累犯規定加
    重其刑等語（本院卷第55頁），及被告所犯構成累犯之上開
    案件亦為公共危險案件，與本案所犯之罪名相同，且被告於
    上開案件執行完畢後，竟仍再犯本案，可見其確未因此知所
    警惕，對於刑罰之反應力顯然薄弱，是參照上開解釋意旨、
    考量累犯規定所欲維護法益之重要性及事後矯正行為人之必
    要性，爰裁量依刑法第47條第1 項規定加重其刑。
二、爰以行為人之責任為基礎，審酌被告明知酒精成分對人之意
    識、控制能力具有不良影響，超量飲酒後會導致對週遭事務
    之辨識及反應能力較平常狀況薄弱，竟仍心存僥倖，逞強駕
    車上路，危及道路交通安全，且乏尊重其他用路人生命財產
    安全之觀念；並考量被告除上開使本案構成累犯之公共危險案件外，先前另因公共危險案件，經臺灣苗栗地方檢察署檢察官以106 年度速偵字第2039號為緩起訴處分，於107 年1  月9 日確定，緩起訴期間自107 年1 月9 日起至108 年1 月8 日止，該緩起訴處分因緩起訴期間屆滿未經撤銷乙情，有上開臺灣高等法院被告前案紀錄表附卷可考，難認被告素行良好；參以，被告坦承犯行之犯後態度、本案所測得吐氣酒精濃度達每公升0.44毫克（0.44MG/L）之違反義務程度；兼衡被告於本院審理時自述高中肄業之智識程度、在工地工作、收入勉持、已婚、無子之生活狀況（本院卷第54頁）、駕駛動力交通工具之種類、時間、路段、本次犯罪發生交通事故，暨其犯罪之動機、目的、手段等一切情狀，量處如主文所示之刑，並諭知易科罰金之折算標準。
據上論斷，應依刑事訴訟法第273 條之1 第1 項、第299 條第1 
項前段，刑法第185 條之3 第1 項第1 款、第47條第1 項、第41
條第1 項前段，刑法施行法第1 條之1 第1 項，判決如主文。
本案經檢察官陳祥薇提起公訴，檢察官李濂到庭執行職務。
中　　華　　民　　國　 111　　年　　5 　　月　　16　　日
                   刑事第四庭　法　官  劉依伶
以上正本證明與原本無異。
如不服本判決應於收受送達後20日內向本院提出上訴書狀，並應
敘述具體理由；其未敘述上訴理由者，應於上訴期間屆滿後20日
內向本院補提理由書（均須按他造當事人之人數附繕本）「切勿
逕送上級法院」。
　　　　                       書記官   盧弈捷
中　　華　　民　　國　　111   年　　5 　　月　　17　　日
附錄本案論罪科刑法條：
中華民國刑法第185條之3
駕駛動力交通工具而有下列情形之一者，處3年以下有期徒刑，
得併科30萬元以下罰金：
一、吐氣所含酒精濃度達每公升零點二五毫克或血液中酒精濃度
    達百分之零點零五以上。
二、有前款以外之其他情事足認服用酒類或其他相類之物，致不
    能安全駕駛。
三、服用毒品、麻醉藥品或其他相類之物，致不能安全駕駛。
因而致人於死者，處3年以上10年以下有期徒刑，得併科2百萬元
以下罰金；致重傷者，處1年以上7年以下有期徒刑，得併科1百
萬元以下罰金。
曾犯本條或陸海空軍刑法第54條之罪，經有罪判決確定或經緩起
訴處分確定，於十年內再犯第1項之罪因而致人於死者，處無期
徒刑或5年以上有期徒刑，得併科3百萬元以下罰金；致重傷者，
處3年以上10年以下有期徒刑，得併科2百萬元以下罰金。